Minutes et répertoires du notaire Claude de LA MORLIÈRE, 1573 - 20 mai 1609 (étude IX)
Archives nationales
- Minutes de Claude de LA MORLIÈRE, 1573 - 1611; MC/ET/IX/164 - MC/ET/IX/287
  - Minutes (constitutions de rentes publiques). 1585 - 1586, 9 janvier, 1585 - 9 janvier 1586; MC/ET/IX/245; registre
    Folios 360 à 403: actes rattachés 'les minutes étant en cette liasse ont été attachées en cest endroyt d'aultant qu'elles en pouvaient estre attachées en ce registre par ordre de leurs dates'.
    constitution de rente
  - Minutes. 1585, MC/ET/IX/246
    'IIcXIIII'minutes et 'vingt sept' inventaires des fragments de calendrier constituent la couverture des deux liasses.
    - Inventaire après décès de Louis Du Tasse, maître bonnetier, biens sis rue Guillaume Josse, paroisse Saint-Jacques-de-la-Boucherie., 2 janvier 1585; MC/ET/IX/246; 5 f..
      inventaire après décès; Guillaume-Josse (rue); Du Tasse, Louis; fabricant d'accessoires vestimentaires
    - Inventaire après décès de Cornille Prudhon, marchand, hors la porte Saint-Martin, à l'occasion du remariage de sa veuve, Pierrette Verchot, avec Gaston Langlois, marchand à Saint-Antoine-des-Champs, biens sis près l'église Saint-Laurent, maison à l'enseigne de l'image Saint Jean, paroisse Saint-Laurent., 4 janvier 1585; MC/ET/IX/246; 12 f..
      inventaire après décès; Saint-Jean (image); Prudhon, Cornille; Verchot, Pierrette; Langlois, Gaston; commerçant; commerçant
    - Inventaire après décès de Gaston Langlois, marchand, à l'occasion de son mariage avec Pierrette Verchot, biens sis à Saint-Antoine-des-Champs., 8 janvier 1585; MC/ET/IX/246; 13 f. (Passages très pâles).
      inventaire après décès; Saint-Antoine (faubourg); Langlois, Gaston; Verchot, Pierette; commerçant
    - Inventaire après décès de Jeanne Dynet, veuve de Jean Le Febvre, marchand, puis épouse de François Gaugain, maître coutelier, biens sis rue du Grenier-Saint-Lazare, paroisse Saint-Nicolas-des-Champs., 21 janvier 1585; MC/ET/IX/246; 8 f..
      inventaire après décès; Grenier-Saint-Lazare (rue du); Dynet, Jeanne; Le Febvre, Jean; Gaugain, François; commerçant
    - Inventaire après décès de Blanchet Martin, tisserand en toile, biens sis faubourg Saint-Martin, paroisse Saint-Laurent., 5 février 1585; MC/ET/IX/246; 2 f..
      inventaire après décès; Saint-Martin (faubourg); Martin, Blanchet; tisserand
    - Inventaire après décès de Jeanne Nonet, veuve de Jean Leverde, maître sellier, puis épouse de Denis de Sainct-Martin, maître sellier lormier ordinaire du duc de Guise, biens sis rue du Temple, paroisse Saint-Nicolas-des-Champs., 12 février 1585; MC/ET/IX/246; 24 f..
      inventaire après décès; Temple (rue du); Nonet, Jeanne; Leverde, Jean; Sainct-Martin, Denis de; sellier; sellier; forgeron
    - Inventaire après décès de Nicolas Despilliers, rôtisseur, biens sis entre les deux portes Saint-Denis, paroisse Saint-Sauveur, Saint-Nicolas-des-Champs ou Saint-Laurent ou Saint-Leu., 9 avril 1585; MC/ET/IX/246; 6 f..
      inventaire après décès; Despilliers, Nicolas; cuisinier
    - Inventaire après décès de Guyon de Bables, maître peintre (Voir au 8 octobre 1585), biens sis rue aux Ours, devant la maison à l'enseigne des Trois Cuillières, paroisse Saint-Leu ou Saint-Nicolas-des-Champs., 17 mai 1585; MC/ET/IX/246; 14 f..
      inventaire après décès; Ours (rue aux); Bables, Guyon de; peintre
    - Inventaire après décès de Guillaume Bourgeois et Robert Le Sueur, voiturier par terre, et époux successifs de Renée Persinier, dit Loiseau, biens sis rue Saint-Martin, en un logement loué à la veuve d'Étienne de Vaulx, paroisse Saint-Nicolas-des-Champs, Saint-Laurent, Saint-Leu, Saint-Josse, Saint-Jacques-de-la-Boucherie ou Saint-Merri., 4 juin 1585; MC/ET/IX/246; 4 f..
      inventaire après décès; Saint-Martin (rue); Le Sueur, Robert; Bourgeois, Guillaume; Persinier, Renée (dite Loiseau); Vaulx, Étienne de; transporteur de marchandises
    - Inventaire après décès de Pierre Beauvillier, marchand sabotier, biens sis rue au Maire, paroisse Saint-Nicolas-des-Champs., 21 juin 1585; MC/ET/IX/246; 4 f..
      inventaire après décès; Maire (rue au); Beauvillier, Pierre; commerçant
    - Inventaire après décès de Mathieu Lingault, receveur alternatif du domaine de Pontoise, biens sis rue Pavée, près le Cheval Vert, paroisse Saint-Sauveur, Saint-Paul ou Saint-André-des-Arts., 28 juin 1585; MC/ET/IX/246; 8 f..
      inventaire après décès; Pavée (rue); Lingault, Mathieu
    - Inventaire après décès de Jean Auvinet, maître peignier tabletier, biens sis rue Saint-Denis, maison à l'enseigne de l'image Saint Nicolas, paroisse Saint-Germain-l'Auxerrois, Sainte Opportune, Saint-Jacques-de-la-Boucherie, Saint-Leu, Saint-Eustache, Saint-Josse, Saint-Nicolas-des-Champs ou Saint-Laurent., 11 juillet 1585; MC/ET/IX/246; 4 f..
      inventaire après décès; Saint-Denis (rue); Saint-Nicolas (image); Auvinet, Jean; tabletier
    - Inventaire après décès de Jeanne Trouillard, biens sis rue des Gravilliers, paroisse Saint-Nicolas-des-Champs., 19 juillet 1585; MC/ET/IX/246; 6 f..
      inventaire après décès; Gravilliers (rue des); Trouillard, Jeanne
    - Inventaire après décès de Claude Moreau, épouse de Éloy Bigne, maître maréchal, biens sis rue du Bourg-l'Abbé, paroisse Saint-Leu., 3 août 1585; MC/ET/IX/246; 6 f..
      inventaire après décès; Moreau, Claude; Bigne, Éloy
    - Inventaire après décès de Gilles Feullet, praticien en cour laie, rue de Montmorency, paroisse Saint-Nicolas-des-Champs., 13 août 1585; MC/ET/IX/246; 2 f. (Manques; bordure extérieure déchiré).
      inventaire après décès; Montmorency (rue de); Feullet, Gilles; juriste
    - Inventaire après décès de Jean de Dourselle, maître chaudronnier, biens sis rue Saint-Martin, paroisse Saint-Nicolas-des-Champs, Saint-Laurent, Saint-Leu, Saint-Josse, Saint-Jacques-de-la-Boucherie ou Saint-Merri., 17 août 1585; MC/ET/IX/246; 6 f..
      inventaire après décès; Saint-Martin (rue); Saint-Nicolas-des-Champs (paroisse); Dourselle, Jean de; forgeron
    - Inventaire après décès de Philippe Bourbier, maître couturier, biens sis rue des Vertus, paroisse Saint-Nicolas-des-Champs., 3 septembre 1585; MC/ET/IX/246; 2 f..
      inventaire après décès; Vertus (rue des); Bourbier, Philippe; tailleur d'habits
    - Inventaire après décès de Jeanne Hersant, veuve de Guyon de Bablès, maître peintre, biens sis rue des Vertus (Voir au 17 mai 1585), paroisse Saint-Nicolas-des-Champs., 8 octobre 1585; MC/ET/IX/246; 12 f..
      inventaire après décès; Vertus (rue des); Hersant, Jeanne; Bablès, Guyon de; peintre
    - Inventaire après décès de Philippe Charpentier, biens sis hors la porte Montmartre et rue des Vieux-Augustins, paroisse Saint-Eustache., 12 novembre 1585; MC/ET/IX/246; 8 f..
      inventaire après décès; Montmartre (faubourg); Vieux-Augustins (rue des); Charpentier, Philippe
    - Inventaire après décès de Jacqueline de Bourges, épouse de Guillaume Bone, biens sis après le cimetière Saint-Jean, au coin de la rue des Mauvais-Garçons, paroisse Saint-Jean-en-Grève et de la rue de la Verrerie, maison à l'enseigne de l'image Notre Dame, paroisse Saint-Merri ou Saint-Jean-en-Grève., 15 novembre 1585; MC/ET/IX/246; 26 f. (Passages très pâles).
      inventaire après décès; Notre-Dame (image); Bourges, Jacqueline de; Bone, Guillaume
    - Inventaire après décès de Jacqueline Gailland, veuve de Marin de Rocquencourt, boutonnier à la Courtille, paroisse Saint-Laurent., 19 novembre 1585; MC/ET/IX/246; 4 f..
      inventaire après décès; Courtille (hameau); Gailland, Jacqueline; Rocquencourt, Marin de
    - Inventaire après décès de Marie Bertault, épouse de Claude Charrueau, marchand, biens sis rue des Gravilliers, paroisse Saint-Nicolas-des-Champs., 19 novembre 1585; MC/ET/IX/246; 13 f..
      inventaire après décès; Gravilliers (rue des); Bertault, Marie; Charrueau, Claude; commerçant
    - Inventaire après décès de Michelle Longuet, épouse de Pierre de Larche, jardinier, biens sis rue de la Croix, paroisse Saint-Nicolas-des-Champs., 30 novembre 1585; MC/ET/IX/246; 6 f..
      inventaire après décès; Croix (rue de la); Longuet, Michelle; Larches, Pierre de; jardinier
    - Inventaire après décès de Jacques Despontis, compagnon barbier chirurgien, biens sis rue Saint-Martin, au coin de la rue du Grenier-Saint-Lazare, paroisse Saint-Nicolas-des-Champs., 11 décembre 1585; MC/ET/IX/246; 5 f..
      inventaire après décès; Saint-Martin (rue); Despontis, Jacques; chirurgien
    - Inventaire après décès de Charles Lullyer, chevaucheur ordinaire de l'écurie du roi, biens sis rue du Grenier-Saint-Lazare, paroisse Saint-Nicolas-des-Champs., 11 décembre 1585; MC/ET/IX/246; 12 f. (Passages très pâles).
      inventaire après décès; Grenier-Saint-Lazare (rue du); Lullyer, Charles
    - Inventaire après décès de Catherine Tessier, épouse de Robert Vignon, maître tonnelier, biens sis rue Darnétal, paroisse Saint-Laurent, Saint-Sauveur ou Saint-Leu., 19 décembre 1585; MC/ET/IX/246; 7 f. (Encre très pâle).
      inventaire après décès; Tessier, Catherine; Vignon, Robert; tonnelier
    - Inventaire après décès de Mathurin Lasnier, barbier chirurgien, biens sis rue de la Tabletterie, maison à l'enseigne du Chapeau royal, paroisse Saint-Germain-l'Auxerrois ou Sainte-Opportune., 20 décembre 1585; MC/ET/IX/246; 8 f..
      inventaire après décès; Tabletterie (rue de la); Lasnier, Mathurin; chirurgien
    - Inventaire après décès de Jean Vion, écuyer de cuisine, biens sis rue Beaurepaire, paroisse Saint-Sauveur., 27 décembre 1585; MC/ET/IX/246; 1 f.
      Date de création de la notice: 2005
      inventaire après décès; Beaurepaire (rue); Vion, Jean
  - Minutes. 1586, MC/ET/IX/247; registre
  - Minutes. 1586, MC/ET/IX/248
    'IIcX'minutes.
    - Inventaire après décès de Catherine Gevrain, épouse de Nicolas Haquenon ou Haquelon, orfèvre, biens sis rue Michel-le-Comte, chez Jean-Baptiste de Croisilles, paroisse Saint-Nicolas-des-Champs., 18 janvier 1586; MC/ET/IX/248; 8 Fo
      inventaire après décès; Michel-Le-Comte (rue); Gevrain, Catherine; Haquenon, Nicolas; Haquelon, Nicolas; Croisilles, Jean-Baptiste de; orfèvre
  - Minutes. 1587, MC/ET/IX/249
  - Minutes. 1587, MC/ET/IX/250
  - Minutes. 1588, MC/ET/IX/251
    - Mariage de Guillaume Rycard, serviteur en l'hôtel d'Epernon, et de Charlotte Felle, fille de Robert Felle, pêcheur de poissons demeurant à Gisors, en présence de François Barret, cousin, demeurant rue Saint-Honoré, à cause de Marguerite Felle sa femme., 6 janvier 1588; MC/ET/IX/251; Fol.008
      Histoire de l'art XVIe siècle, 1530-1600 (2698 actes), par Catherine Grodecki, 1971-1986 (fichier papier entièrement dématérialisé; voir contexte dans le Plan d’orientation général - Notaires de Paris, guides thématiques du Minutier).
      contrat de mariage; Epernon (hôtel d'); Saint-Honoré (rue); Gisors (Eure); Ricard, Guillaume; Felle, Charlotte; Felle, Robert; Felle, Marguerite; Barret, François; peintre; employé de maison; marin-pêcheur
    - Contrat de mariage entre Guillaume Rycard, âgé de 25 ans, serviteur domestique en l'hôtel de monsieur le duc d'Epernon, demeurant Hôtel d'Epernon, d'une part, et Charlotte Felle, âgée de 20 à 23 ans, demeurant rue au Feure, fille de Robert Felle, pêcheur de poisson, demeurant à Gisors, d'autre part., 6 janvier 1588; MC/ET/IX/251; fol. 8 (VIII)
      La future, assistée de Jean Guillemin, tailleur de pierre, demeurant rue Saint-Martin, beau frère à cause de Marguerite Felle, sa femme.
      contrat de mariage; Gisors (Eure); Epernon (hôtel d'); Fers (rue aux); Saint-Martin (rue); Vieille-du-Temple (rue); Epernon, Jean Louis de Nogaret de La Valette (1554-1642, duc d'); Felle, Charlotte; Felle, Marguerite; Felle, Robert; Guillemin, Jean; Ricard, Guillaume; employé de maison; marin-pêcheur
    - Contrat de mariage entre Jean de Noyville, tailleur de pierre, demeurant rue du Cimetière, paroisse Saint-Nicolas des Champs, d'une part, et Marie Boussinart, veuve, demeurant rue du Cimetière, paroisse Saint-Nicolas des Champs, veuve de Jonas Allyn, maître tailleur d'habits, d'autre part., 9 janvier 1588; MC/ET/IX/251; fol. 11 (XI)
      contrat de mariage; Cimetière (rue du); Allin, Jonas; Boussinart, Marie; Noyville, Jean de; tailleur d'habits; tailleur de pierre
    - Contrat de mariage entre François de Courlay, écuyer, fils de noble homme, maître Guillaume de Courlay, sieur d'Ivry, Vitry, Malassis, Villejuif, décédé, conseiller Notaire secrétaire du Roi, contrôleur de son audience et l'un des 24 conseillers de la ville de Paris, et de damoiselle Marie Lecointe, demeurant rue Saint-Martin, d'une part, et damoiselle Magdaleine Lejars, fille de noble homme, maître Guillaume Lejars, sieur de Gournay et de Neufvy, décédé, secrétaire de la chambre du Roi, et de damoiselle, dame Jeanne de Hacqueville, d'autre part., 28 janvier 1588; MC/ET/IX/251; fol. 28 (XXVIII)
      Jeanne de Hacqueville, stipulant pour sa fille.
      Précisions sur les lieux: Vitry-sur-Seine (Val-de-Marne)--Les Malassis
      contrat de mariage; Ivry-sur-Seine (Val-de-Marne); Saint-Martin (rue); Villejuif (Val-de-Marne); Vitry-sur-Seine (Val-de-Marne); Courlay, François de; Courlay, Guillaume de; Hacqueville, Jeanne de; Lecointe, Marie; Lejars, Guillaume; Lejars, Madeleine; notaire; secrétaire du roi (Ancien Régime)
    - Contrat de mariage entre Vincent de Fer, écuyer, sieur de Chipilly, demeurant rue de la Juiverie aux Trois Marguerites, d'une part, et damoiselle Françoise de Saint Simon, veuve, demeurant rue Saint-Denis à l'Image Saint-Michel, veuve de Claude Du Nay, écuyer sieur de Vaulx, d'autre part., 10 février 1588; MC/ET/IX/251; fol. 43 (XLIII)
      contrat de mariage; Chipilly (Somme); Juiverie (rue de la); Saint-Denis (rue); Saint-Michel (image); Du Nay, Claude; Fer, Vincent de; Saint-Simon, Françoise de
    - Contrat de mariage entre Nicolas Chevenière, laboureur de vignes, demeurant rue au Maire, paroisse Saint-Nicolas-des-Champs, d'une part, et Gillette Legendre, âgée de 36 ans, demeurant rue au Maire, paroisse Saint-Nicolas-des-Champs, d'autre part., 15 février 1588; MC/ET/IX/251; fol. 51 (LI)
      La future, usant et jouissant de ses droits.
      contrat de mariage; Maire (rue au); Chevenière, Nicolas; Legendre, Gillette; agriculteur
    - Contrat de mariage entre Nicolas Bocquet, menuisier, demeurant rue Saint-Martin, paroisse Saint-Nicolas-des-Champs, fils de Ambroise Bocquet, décédé, menuisier, demeurant à Guise et de Simone de Cartigny, décédée, d'une part, et Catherine Bymont, au service de maître de La Morlière, Notaire soussigné, fille de Michel Bymont, décédé, marchand, demeurant à Chauvry et de Jeanne Delahaye, décédée, d'autre part., 15 février 1588; MC/ET/IX/251; fol. 48 (XLVIII)
      La future habite chez maître de La Morlière.
      contrat de mariage; Chauvry (Val-d'Oise); Guise (Aisne); Saint-Martin (rue); Bimont, Catherine; Bimont, Michel; Bocquet, Ambroise; Bocquet, Nicolas; Cartigny, Simone de; Delahaye, Jeanne; La Morlière (M. de); employé de maison; commerçant; menuisier; notaire
    - Contrat de mariage entre honorable homme Geoffroy Mingot, bourgeois de Paris, marchand, demeurant rue Darnetal, paroisse Saint-Sauveur, d'une part, et Antoinette Lejeune, mineure, demeurant rue du Bourg l'abbé, paroisse Saint-Leu Saint-Gilles, fille de Gilles Lejeune, bourgeois de Paris, décédé, marchand, et d'honorable femme Esmée de Laplanche, demeurant rue du Bourg l'Abbé, paroisse Saint-Leu Saint-Gilles, d'autre part., 17 février 1588; MC/ET/IX/251; fol. 54 (LIIII)
      La future habite avec sa mère; la mère de la future, stipulant pour sa fille.
      contrat de mariage; Bourg-l'Abbé (rue du); Laplanche, Esmée de; Lejeune, Antoinette; Lejeune, Gilles; Mingot, Geoffroy; commerçant
    - Contrat de mariage entre Nicolas de Laplace, tailleur d'habits, demeurant rue de la Poterie, près des Halles, fils de Pierre de Laplace, décédé, drapier, demeurant à Montcornet en Thiérache et de Antoinette Marquet, décédée, d'une part, et Marguerite Fortier, mineure, demeurant rue Beaubourg, fille de Antoine Fortier, décédé, tailleur d'habits, et de Madeleine Duparroy, demeurant rue Beaubourg, d'autre part., 14 mars 1588; MC/ET/IX/251; fol. 78 (LXXVIII)
      contrat de mariage; Montcornet (Aisne); Beaubourg (rue); Halles (quartier); Poterie (rue de la); Duparroy, Madeleine; Fortier, Antoine; Fortier, Marguerite; Laplace, Nicolas de; Laplace, Pierre de; Marquet, Antoinette; tisserand; tailleur d'habits
    - Contrat de mariage entre Vincent Gueudrau, soldat de la garde du Roi sous la charge du sieur de Lisle, d'une part, et Espérance Dassy, veuve, demeurant rue du Temple, paroisse Saint-Nicolas des Champs, veuve de Simon Gueffier, maître boulanger, d'autre part., 1er avril 1588; MC/ET/IX/251; fol. 94 (IIIIXX XIIII)
      contrat de mariage; Temple (rue du); Dassy, Espérance; Gueffier, Simon; Gueudrau, Vincent; Lisle (M.de); boulanger; militaire du rang
    - Contrat de mariage entre Didier Garnier, gagne-deniers, demeurant rue Saint-Denis, paroisse Saint-Laurent, d'une part, et Thoinette Viard, veuve, demeurant rue Saint-Denis, paroisse Saint-Laurent, veuve de Pierre Adam, maître patenôtrier, d'autre part., 22 avril 1588; MC/ET/IX/251; fol. 119 (CXIX)
      contrat de mariage; Saint-Denis (rue); Adam, Pierre; Garnier, Didier; Viard, Thoinette; journalier; tabletier
    - Contrat de mariage entre Claude Duchemyn, marchand boulanger, demeurant rue du Bouloi, paroisse Saint-Eustache, d'une part, et Marguerite Douller, veuve, demeurant rue du Bouloi, paroisse Saint-Eustache, veuve de Pierre Soleil, boucher, d'autre part., 7 mai 1588; MC/ET/IX/251; fol. 134 (VIXX XIIII)
      contrat de mariage; Bouloi (rue du); Douller, Marguerite; Duchemin, Claude; Soleil, Pierre; boucher; boulanger
    - Contrat de mariage entre Antoine Fevre, (veuf), maître patenôtrier, demeurant rue au Maire, paroisse Saint-Nicolas des Champs, d'une part, et Martine Leblanc, veuve de Robert Vignau, maître charron, d'autre part., 13 juin 1588; MC/ET/IX/251; fol. 148 (VIIXX VIII)
      contrat de mariage; Maire (rue au); Fevre, Antoine; Leblanc, Martine; Vignau, Robert; charron; tabletier
    - Contrat de mariage entre Perchon Remyon, manouvrier, demeurant Faubourg Saint-Lazare-lez-Paris, paroisse Saint-Laurent, d'une part, et Madeleine Pierrat, veuve, demeurant Faubourg Saint-Lazare-lez-Paris, paroisse Saint-Laurent, veuve de Jean Sobreillard, marchand mercier, d'autre part., 17 juin 1588; MC/ET/IX/251; fol. 149 (VIIXX IX)
      contrat de mariage; Pierrat, Madeleine; Remyon, Perchon; Sobreillard, Jean; journalier; commerçant
    - Contrat de mariage entre Emery Hacquin, miroitier, demeurant rue du Cimetière, paroisse Saint-Nicolas des Champs, d'une part, et Marguerite Michel, veuve, demeurant rue Saint-Martin, paroisse Saint-Nicolas des Champs, veuve de Jean Jouet, marchand bonnetier, fille de Louis Michel, décédé, maître vitrier, et de Antoinette Belleloa, d'autre part., 23 juin 1588; MC/ET/IX/251; fol. 147 (VIIXX XVII)
      contrat de mariage; Cimetière (rue du); Saint-Martin (rue); Belleloa, Antoinette; Hacquin, Emery; Jouet, Jean; Michel, Louis; Michel, Marguerite; fabricant d'accessoires vestimentaires; miroitier; vitrier
    - Contrat de mariage entre Jean Jolly, menuisier, demeurant à Sarcelles, fils de François Jolly, décédé, marchand, demeurant à Daumont et de Pasquette Poncellet, décédée, d'une part, et Silvine Poictevyn, demeurant à Sarcelles, fille de Gentian Poictevyn, décédé, laboureur, demeurant à Saint-Genoust et de Perrette (?) (?), décédée, d'autre part., 23 août 1588; MC/ET/IX/251; fol. 41 ? (IXXX XI)
      La future, assistée de Anne de Haucourt, veuve de Claude Poictevyn, écuyer de cuisine de la maison du Roi, oncle de la future épouse, demeurant à Sarcelles.
      contrat de mariage; Domont (Val-d'Oise); Sarcelles (Val-d'Oise); Haucourt, Anne de; Jolly, François; Jolly, Jean; Poictevin, Claude; Poictevin, Gentien; Poictevin, Sylvaine; Poncellet, Pasquette; agriculteur; commerçant; menuisier
    - Contrat de mariage entre Olivier Juvet, charpentier, demeurant rue des Gravilliers, paroisse Saint-Nicolas-des-Champs, fils de Nicolas Juvet, charpentier, demeurant rue des Gravilliers, paroisse Saint-Nicolas-des-Champs, d'une part, et Catherine Gascoing, demeurant rue des Gravilliers, paroisse Saint-Nicolas-des-Champs, fille de Guillaume Gascoing, menuisier, demeurant rue des Gravilliers, paroisse Saint-Nicolas-des-Champs et de Nicole Brietz, décédée, d'autre part., 2 octobre 1588; MC/ET/IX/251; fol. 218 (IIC XVII)
      Le père, stipulant pour son fils; le père, stipulant pour sa fille.
      contrat de mariage; Gravilliers (rue des); Brietz, Nicole; Gascoing, Catherine; Gascoing, Guillaume; Juvet, Nicolas; Juvet, Olivier; charpentier; menuisier
    - Contrat de mariage entre Gervais de Lesure, marchand mercier, demeurant rue Saint-Nicolas-des-champs, paroisse Saint-Nicolas-des-Champs, fils de Claude de Lesure, décédé, meunier, et de Geneviève Morin, décédée, d'une part, et Yonne de Bethune, fille de Jean de Bethune, décédé, teinturier en laine, fil et soie, et de Catherine Thierry, d'autre part., 20 novembre 1588; MC/ET/IX/251; fol. 247 (IIC XLVII)
      Le futur, assisté de Guillaume Dangonnoys, maître vinaigrier, bourgeois de Paris et stipulant pour le futur; la mère, stipulant pour sa fille.
      contrat de mariage; Béthune, Jean de; Béthune, Yonne de; Dangonnoys, Guillaume; Lesure, Claude de; Lesure, Gervais de; Morin, Geneviève; Thierry, Catherine; commerçant; meunier; teinturier blanchisseur; vinaigrier
    - Contrat de mariage entre Jean de Mondidier, maître vinaigrier, demeurant rue Fripanet, paroisse Saint-Nicolas des Champs, fils de maître Pierre de Mondidier, vinaigrier, demeurant rue Fripanet, d'une part, et Claire Bardou, âgée de 25 ou 26 ans, servante en l'hôtel de noble homme maître Jacques Lalemant, sieur de Pierrefitte en partie, fille de Mathurin Bardou, décédé, vinaigrier, demeurant à Arcueil et de Toussainte Soudry, décédée, d'autre part., 5 décembre 1588; MC/ET/IX/251; fol. 267 (IIC LXVII)
      contrat de mariage; Arcueil (Val-de-Marne); Bardou, Claire; Bardou, Mathurin; Lalemant, Jacques; Mondidier, Jean de; Mondidier, Pierre de; Soudry, Toussainte; employé de maison; vinaigrier; vinaigrier
  - Minutes. 1588 - 1589, 17 mai, 1588 - 17 mai 1589; MC/ET/IX/252
    1588.
    1589, 11 janvier à 17 mai..
    - Contrat de mariage entre Pierre Vymeur, marchand boulanger, demeurant hors la Porte Saint-Denis au Faubourg de Paris, d'une part, et Marguerite Papavanne, veuve, demeurant hors la Porte Saint-Denis au Faubourg de Paris, veuve de Pierre Gilbert, marchand boulanger, d'autre part., 31 janvier 1589; MC/ET/IX/252
      contrat de mariage; Saint-Denis (faubourg); Saint-Denis (porte); Gilbert, Pierre; Papavanne, Marguerite; Vimeur, Pierre; boulanger
    - Contrat de mariage entre Blaise Ravyon, demeurant rue Michel le Comte, paroisse Saint-Nicolas des Champs, d'une part, et Claire Marchant, demeurant rue Michel le Comte, paroisse Saint-Nicolas des Champs, fille de Jean Marchant, décédé, demeurant à Vitry (près d'Orléans), d'autre part., 4 février 1589; MC/ET/IX/252
      contrat de mariage; Orléans (Loiret); Michel-Le-Comte (rue); Vitry-aux-Loges (Loiret); Marchant, Claire; Marchant, Jean; Ravion, Blaise
    - Contrat de mariage entre Pasquier Pioler, demeurant rue Transnonnain, fils de Charles Pioler, décédé, maître passementier boutonnier, et de Louise Billard, décédée, d'une part, et Thomassine Lazur, veuve, demeurant rue de Paradis, paroisse Saint-Jean, veuve de Claude Frezot, maître balancier, d'autre part., 12 mars 1589; MC/ET/IX/252
      contrat de mariage; Paradis (rue de); Transnonnain (rue); Billard, Louise; Frezot, Claude; Lazur, Thomassine; Pioler, Charles; Pioler, Pasquier; tabletier; passementier
  - Minutes. 1594, 20 avril - décembre, 20 avril - décembre 1594; MC/ET/IX/253
    1594, 20 avril à 30 décembre: 'Trente troys' minutes.